臺北高等行政法院判決　　　　　　　　　　　　　　 九十年度訴字第一九四一號
　　　　　　　　　　　　　　　.
　　原　　　告　美商‧韋氏食品公司（Welch Foods Inc.,A Cooperative）
　　　　　　　 Three .
　　代　表　人　甲○○○○○.
　　訴訟代理人　李忠雄律師
　　被　　　告　經濟部智慧財產局
　　代　表　人　陳明邦（局長）
　　訴訟代理人　乙○○
　　參　加　人　美商涵滋公司（H.J.Heinz Company）
　　　　　　　 1062,P.
　　代　表　人　芮妮‧Ｄ‧拜得辛斯基（Rene D. Biedzinski）（助理秘書）住同右
　　訴訟代理人　陳長文律師
　　　　　　　　蔡瑞森律師
右當事人間因商標評定事件，原告不服經濟部中華民國八十九年十二月二十六日經（
八九）訴字第八九○九○○一八號訴願決定，提起行政訴訟，本院判決如左：
　　主  文
原告之訴駁回。
訴訟費用由原告負擔。
　　事  實
一、事實概要：參加人美商涵滋公司之前前手勳品實業有限公司於民國（下同）八十
    一年一月四日以「威路氏及WYLER'S」商標，指定使用於當時商標法施行細則第
    二十四條第二十五類之速食高湯、果醬等商品，向被告（原經濟部中央標準局八
    十八年一月二十六日改制為經濟部智慧財產局）申請註冊，經被告准列為註冊第
    五六七○九一號商標，並經核准移轉註冊予參加人之前手美商BFC投資有限責任
    合夥。專用權存續期間，原告以該註冊商標有違註冊時商標法第三十七條第六款
    之規定，對之申請評定，案經被告評決，以八十九年六月二十日中台評字第八八
    七一四九號商標評定書為「申請不成立」之處分。原告不服，提起訴願，遭決定
    駁回，遂提起行政訴訟。本院九十年十月三十日開庭行準備程序，參加人以其業
    於九十年七月十六日向美商BFC投資有限責任合夥移轉繼受取得系爭商標專用權
    ，具狀聲請參加訴訟，經命原、被告及參加人陳述意見後，認有使參加人獨立參
    加訴訟之必要，裁定准予參加本件被告之訴訟。
二、兩造聲明：
    (一)原告聲明：請求撤銷原處分及訴願決定。命被告評決威路氏及WYLER'S商標之
                註冊為無效。訴訟費用由被告負擔。
    (二)被告聲明：如主文所示。
三、兩造之爭點：參加人申請註冊第五六七○九一號「威路氏及WYLER'S」商標（如
    附圖一）與原告申請註冊第四一七五○八號「威路氏」商標（如附圖二），二者
    間是否屬於在市場上不同領域內併存使用多年，不致造成消費者混淆、誤認之虞
    者？
　　(一)原告主張：
      (1)按商標之註冊違反第三十七條第一項之規定者，利害關係人得申請商標主管
        機關評定其註冊為無效，為現行商標法第五十二條第一項所明定。又依同法
        施行細則第四十條第二款，商標評定案件適用註冊時之規定，本件被評定之
        註冊第00000000號商標係於八十一年八月一日核准註冊，其商標之
        評定核應適用七十八年五月二十六日修正公布之商標法。
      (2)次按商標圖樣有「欺罔公眾或致公眾誤信之虞者」，不得申請註冊，為本件
        商標註冊時商標法第三十七條第一項第六款所明定。所謂「有欺罔公眾之虞
        」，係指襲用他人已在中華民國註冊並夙著盛譽者之商標，使用於性質相同
        或近似之商品，有使人誤認其所表彰之商品為他人生產、製造、加工、揀選
        、批售、經紀而購買之虞而言。所謂「有致公眾誤信之虞」，係指商標本身
        有使人誤認其所表彰之商品性質、品質、產地或其他人生產製造、加工、揀
        選、批售、經紀而購買之虞而言。不以被襲用之商標已註冊或夙著盛譽為要
        件，亦不以使用於同一、同類或性質相同或近似之商品為限，只須其商標之
        信譽及商品品質已為一般購買者所熟知，即為有使公眾發生混淆誤認之虞，
        為行政院台七十四經字第一八○六八號函准修正備查之商標有欺罔公眾或致
        公眾誤信之虞審查基準二及六所示。
      (3)查原告美商韋氏食品公司（Welch Foods Inc.）乃一專營各種果汁、葡萄汁
        等飲料之世界性跨國企業集團，早於西元一八六九年，原告即首創外文「
        WELCH」作為其公司英文名稱之特取部分，並以之作為商標，用以表彰其所
        產製之各種商品，且於六十一年起即向我國申請核准列為註冊第六二九一七
        號商標在案。由於原告所生產之果汁飲料，乃選自水果中之精品，因此純度
        與濃度均較一般果汁為高，其品質之精良乃為一般消費者所肯定與推崇。七
        十七年原告為擴展台灣市場，乃與台灣最大之食品公司—統一企業股份有限
        公司（下稱統一公司）簽訂獨家代理契約，並委由其在台申請外文「
        WELCH'S」之中譯文「威路氏」商標於第十九類果汁、汽水‧‧‧等商品，
        准列為註冊第四一七五○八號商標，復移轉予其關係企業—南聯國際貿易股
        份有限公司廣泛行銷使用。原告於一九八八年透過統一公司引進世界領導品
        牌之「威路氏WELCH'S」果汁進駐台灣市場時，統一公司委由頗具知名度之
        群策行銷發展服務股份有限公司，於西元一九九○年七月七日至九月二日製
        作一全面性之試飲促銷活動，其促銷地點遍及北、中、南各大超市、百貨公
        司，包括有台北地區之雅客永琦、太平洋崇光、鴻源台北、遠東寶慶、鴻源
        永和、惠陽中華、遠東桃園及中壢、台中合作社、富王、興農、裕毛屋等超
        市及高雄之大統五福百貨、大統六合百貨、大立百貨、遠東愛買等地，此有
        製作促銷資料及活動照片影本可稽。另統一公司復於西元一九九○年七、八
        月委由奧美廣告公司於各大知名雜誌上製作雜誌廣告，包括有China Times
        Weekly（時報週刊）、Non-Non（儂儂）、Belter Life Magzaine（講義）
        、Reader's Digest（讀者文摘）、Family（家庭月刊）、ViVi（薇薇）、
        Common Wealth（天下）等廣告，此有奧美公司向統一公司請款之明細、發
        票影本及該廣告內容英譯文附卷可稽。此外，統一公司亦委由偉德文具印刷
        有限公司製作「威路氏果汁」之宣傳海報，及委由昱冠企業有限公司製作印
        有「威路氏」果汁之海灘球贈品，此有其開立之發票影本可稽。另由於廣告
        公司對於早期之廣告雜誌資料並無存檔，原告至中央圖書館找出一些早於西
        元一九九一年前之雜誌廣告影本，包括有卓越、商業周刊、家庭月刊等雜誌
        影本，均有原告大篇幅之廣告。由上種種資料顯示，早於系爭註冊第五六七
        ○九一號「威路氏WYLER'S」商標獲准註冊之時，原告之「威路氏WELCH'S」
        商標早已廣泛行銷使用，且為一般消費者所熟知，為一頗具知名度之商標，
        殆無疑義。
      (4)本件系爭註冊第五六七○九一號「威路氏WYLER'S」商標原係由勳品實業有
        限公司申請註冊，後移轉予美商．博登公司，復於八十七年轉讓予參加人美
        商‧BFC投資有限公司，合先陳明。查系爭商標與原告據以評定之註冊第四
        一七五○八號「威路氏」商標，二者均有中文完全一致之「威路氏」三字，
        參加人不思自創品牌而仿襲原告頗具知名度之商標，復指定使用於「速食高
        湯、果醬」商品，與原告據以評定之商標所指定之果汁飲料，非但性質極相
        近似，且經常置於同一銷售管道—超級市場及百貨公司販售，於客觀上自有
        使消費者對其表彰商品之來源或製造者產生混淆誤認之虞，有註冊當時商標
        法第三十七條第一項第六款之適用。
      (5)再則，雖參加人抗辯系爭商標於八十二年起持續進口我國銷售多年，其商品
        經銷地點遍及惠康、松青、新東陽、家樂福超市等地。惟於八十二年，標有
        原告之「威路氏」商標之「果汁飲料」早已廣泛行銷於我國各大超市，而享
        有盛譽。由於「威路氏」三字之原創性甚高，而且參加人之公司名稱與「威
        路氏」或「WYLER'S」均毫無關涉，參加人之所以以「威路氏WYLER'S」作為
        商標，實係抄襲原告商標，以搭便車之方式，促銷其產品，縱使後來系爭商
        標曾行銷我國多處，不足以影響其抄襲之本質，並應構成首揭法條之適用。
      (6)綜上所陳，中文「威路氏」乃原告於七十七年首先創用並獲准註冊之商標，
        本件參加人於八十一年始以完全相同於原告頗具知名度之中文「威路氏」商
        標向被告申請註冊，並指定使用於與原告所產製之商品果汁極為相近似之果
        醬、速食高湯等商品上，於客觀上難謂無使一般消費者對其商品之產製主體
        或出產地發生混淆誤認之虞，自有違系爭商標註冊當時商標法第三十七條第
        一項第六款之規定。是本件系爭註冊第五六七○九一號商標之註冊，實已危
        及消費者之權益及原告之商譽甚鉅，被告及經濟部未詳加察查，率爾為「申
        請不成立」及「訴願駁回」之處分及決定，其認事用法，顯有違誤。
    (二)被告主張：
　　　(1)按商標圖樣有欺罔公眾或致公眾誤信之虞者，不得申請註冊，為本件商標註
        冊時商標法第三十七條第一項第六款所明定。所謂「有欺罔公眾之虞」，係
        指襲用他人已在中華民國註冊並夙著盛譽者之商標，使用於性質相同或近似
        之商品，有使人誤認其所表彰之商品為他人生產、製造、加工、揀選、批售
        、經紀而購買之虞而言。所謂「有致公眾誤信之虞」，係指商標本身有使人
        誤認其所表彰之商品性質、品質、產地或其為他人生產、製造、加工、揀選
        、批售、經紀而購買之虞而言。
      (2)本件原告固主張早於西元一八六九年即首創外文「WELCH」作為其公司英文
        名稱之特取部分，並以之作為商標用以表彰其所產製之各種商品，且於六十
        一年起即向我國申請核准列為註冊第六二九一七號商標，七十七年與台灣代
        理商統一公司簽訂獨家代理契約，並委由其在台申請外文「WELCH'S」之中
        譯文「威路氏」商標於第十九類果汁、汽水‧‧‧等商品，准列為註冊第四
        一七五○八號「威路氏」商標，復由其關係企業南聯國際貿易股份有限公司
        廣泛行銷使用，並委由多家廣告公司製作一全面性之試飲促銷活動，於各大
        知名雜誌上製作雜誌廣告及製作宣傳海報、贈品等廣為宣傳促銷，而於八十
        二年標有原告之「威路氏」商標之「果汁飲料」早已廣泛行銷於我國各大超
        市，該據以評定之「威路氏WELCH'S」商標已為一般消費者所熟知，為一頗
        具知名度之商標，系爭商標之申請註冊應有致公眾混淆誤認之虞云云；惟據
        原告檢送之證據資料觀之，據以評定商標商品固於本件系爭商標八十一年一
        月四日申請註冊當時，已為原告密集廣告廣泛使用而為一般消費者所熟知，
        惟查據以評定商標之使用資料僅知名於果汁商品，而系爭商標則指定使用於
        速食高湯、果醬商品，二者性質有別，其用途、功能及製造過程、銷售管道
        、交易對象均屬有異，在交易市場上尚不致產生競爭利害關係。況查本件系
        爭註冊第五六七○九一號「威路氏WYLER'S」商標於八十一年即由參加人之
        前手勳品實業有限公司取得註冊指定使用於速食高湯等商品，並自八十二年
        起持續進口我國銷售多年，其商品經銷地點遍及惠康、松青、新東陽、家樂
        福超市、屈臣氏、明曜、遠百、高雄大統百貨及台北農產運銷公司，並參加
        一九九三年第四屆台灣國際優良食品暨設備展示會，凡此有參加人檢送之代
        理授權書、八十二年至八十七年進口報單、八十二年至八十四年間與中華民
        國合作社聯合社之供銷合約書、八十一年至八十五年銷售發票及八十二年第
        四屆台灣國際優良食品暨設備展示會等證據影本附卷可稽，堪認系爭商標已
        有持續使用於性質迥異之速食高湯等商品多年之事實，一般消費者應可辨識
        （被告中台異字第八八○一五六號商標異議審定書參照）；則二者既於市場
        上不同之領域內併存使用多年，且於使用時復各自搭配不同之外文「
        WELCH'S」與「WYLER'S」，一般消費者應不難辨識。況原告復未能檢送二者
        在市場上實際使用時有產生混淆誤認之具體事證。從而本件系爭註冊第五六
        七○九一號「威路氏WYLER'S」商標之申請註冊，指定使用於性質迥異之速
        食高湯、果醬商品，客觀上尚難謂有使一般商品購買人對其所表彰商品之來
        源或製造主體發生混淆誤信之虞，自無首揭法條規定之適用。
    (三)參加人主張：
      (1)本案商標註冊當時商標法第三十七條第一項第六款規定之適用，須該商標有
        欺罔公眾之虞或有使一般消費者誤信其所表彰之商品性質、品質、產地、來
        源或產銷主體而購買之虞者，始足當之；若商標並無致公眾產生誤信之情事
        發生，縱與他人商標容或構成些許相同或近似，亦無該法條適用之虞：
        查「商標圖樣有欺罔公眾或致公眾誤信之虞者，不得申請註冊」，固為參
          加人註冊第五六七○九一號「威路氏及WYLER'S」商標註冊當時之商標法
          第三十七條第一項第六款所規定，惟根據被告當時針對「商標圖樣有欺罔
          公眾或致公眾誤信之虞」所頒布之商標審查要點可知：所謂「有欺罔公眾
          之虞」，係指：「襲用他人夙著盛譽之註冊商標，使用於性質相同或近似
          之商品，易使人誤認其商品為他人出品而購買者」；而所謂「有致公眾誤
          信之虞」，則係：「相同或近似於他人著名之商標或標章，有使人混同誤
          認之虞」。因此，商標法第三十七條第一項第六款之適用須該商標襲用他
          人「夙著盛譽」之註冊商標，且有欺罔公眾之虞或有使一般消費者誤信其
          所表彰之商品性質、品質、產地、來源或產銷主體而購買之虞者，始足當
          之。
        按商標法之立法意旨乃在保障消費者利益，使一般商品購買者得藉製造者
          之商標標示及使用，來區別產品之產銷主體與來源，故商標法固然就相同
          或近似之商標於同一或類似商品並存註冊加以限制，惟並不禁止非出於不
          公平競爭之目的，而因偶然巧合，以與他人商標相同或近似之商標申請註
          冊使用於非屬同一或類似之商品；換言之，商標如無致公眾產生誤信之情
          事發生，縱與他人商標容或構成些許相同或近似，亦無以前揭法條相繩之
          理。
      (2)原告所提之證據資料多僅有外文「Welch's」或「Welch's juice」之字樣，
        而未見中文「威路氏」作為商標型態出現，實難謂原告之「威路氏」商標已
        有廣泛行銷使用之事實而為一般消費者所熟知，並不符合商標審查要點中所
        稱之「夙著盛譽之註冊商標」：鈞院若就原告所提呈之證據資料詳為審閱，
        即會發現其中有極大部分之文件（包括其附件四、五、六之試飲促銷活動資
        料及廣告公司之請款、發票資料等）上僅有外文「Welch's」或「Welch's
        juice」之字樣，而未見中文「威路氏」作為商標型態出現，而其它之雜誌
        廣告多在八十年八月間所刊登，距離參加人本案註冊第五六七○九一號商標
        之註冊日（八十一年八月一日）也僅有短短的一年時間，原告之商標在此有
        限、短期及狹隘之宣傳管道下，是否已如其所謂「廣泛行銷使用，且為一般
        消費者所熟知，為一頗具知名度之商標」，實屬可疑。此外，參加人之中文
        「威路氏」商標之設計原由係來自其外文「WYLER'S」一字，與原告之商標
        構成相同，純屬巧合偶然，絕非如原告所言係仿襲其先使用註冊之「威路氏
        」商標，況且原告並未提出任何參加人抄襲其商標之相關事證，即侈言參加
        人「不思自創」、「仿襲他人知名商標」，自有失正義公理。
      (3)參加人註冊第五六七○九一號「威路氏及WYLER'S」商標與原告之「威路氏
        Welch's」商標（原告據以評定之商標為「威路氏」，但其實際使用「威路
        氏」中文商標時，乃多搭配其英文商標「Welch's」），各自配合有外文合
        併使用，且雙方產品無論在原料、成分、用途、功能、商品外觀、包裝等，
        皆有相當之差異，因此參加人之註冊商標實無「欺罔公眾或致公眾誤信之虞
        」：
        查參加人註冊第五六七○九一號「威路氏及WYLER'S」商標乃係一中、英
          文之文字組合商標，其中之中文「威路氏」明顯可知係該外文部分「
          WYLER'S」之音譯中文，而「WYLER'S」商標乃原商標專用權人美商BFC 投
          資有限責任合夥（BFC Investments, L.P.）之母公司美商博登公司
          （Borden Inc.）所首創使用於其產製之速食高湯、雞湯塊、牛肉湯塊產
          品之商標，是以「威路氏」除取其譯音外，並寓有其為「WYLER氏的」之
          意，中、英文商標二者搭配使用，相互呼應，給予國內消費者鮮明而強烈
          之印象。原商標專用權人為提高「WYLER'S威路氏」商標之知名度，並加
          強消費者對其產品之信賴感，商品標貼上除「WYLER'S威路氏」商標外，
          必標示有美商博登公司著名之BORDEN橢圓形商標（該商標乃用以表彰美商
          博登公司之各式商品，包括在台銷售逾三十年，市場占有率第一之克寧
          KLIM奶粉等皆以相同方法標示），使一般消費者一望即知係由美商博登公
          司產製之產品。則參加人使用「威路氏及WYLER'S」商標並無「欺罔公眾
          」之情事。本案商標原專用權人之商標實際使用態樣證據資料，包括「
          WYLERS威路氏」商標產品標貼與商品型錄影本已於本件評定審查階段，在
          八十八年十二月十四日向被告呈送之答辯理由書中一併呈送。
        反觀原告之中文「威路氏」商標，顯係該公司名稱及外文商標「Welch's
          」之譯音，且自原告所呈送之證物資料觀之，不難發現其亦是將中、英文
          商標併同聯合使用在產品及包裝上，是以兩造既各自搭配不同之外文使用
          ，應無造成消費者混淆或誤信之虞。再者，兩造商標固然均使用相同之中
          文「威路氏」，惟原告之註冊第四一七五○八號商標係指定使用在果汁、
          汽水、冰淇淋等休閒飲品上，其中較為消費者熟知者亦僅限於果汁產品一
          項，而參加人之註冊第五六七○九一號「WYLER'S威路氏」商標之指定商
          品則為「速食高湯、果醬」，其中又以用於廚房內烹調熱食之高湯及高湯
          塊為主力商品，若就「商標法施行細則之商品或服務分類」而言，雙方之
          產品非屬相同或類似商品，兩造商標之併存註冊本不違反商標法。再自產
          品之原料、成分、用途、功能、商品外觀、包裝等特性觀之，兩造商品亦
          有不同，亦無「造成消費大眾混淆」之可能。縱使二商標商品在同一賣場
          、超市中販售，亦被分門別類擺設在不同之陳列架上，是自難逕認屬類似
          商品，於交易時消費者自可輕易就二者商標商品作區別，不會就商品之來
          源及產製者產生混淆誤認。因此，參加人註冊使用「威路氏WYLER'S」商
          標，並無欺罔公眾或致公眾誤信之虞，自無註冊當時商標法第三十七條第
          一項第六款規定之適用，原告之主張，實不足採。
      (4)原告對本案註冊商標之聯合商標，即審定第八○八○四七號「威路氏」商標
        所提出商標異議之行政訴訟事件，業經最高行政法院以九十年度判字第一四
        五三號判決認定參加人之「威路氏」商標與原告商標並無混淆誤認之虞而判
        決駁回原告之訴：
        參加人特別欲提出說明者，原告曾於八十七年八月十一日對本案註冊第五
          六七○九一號「威路氏及WYLER'S」商標之聯合商標，審定第八○八○四
          七號「威路氏」商標提出商標異議案，原告以與本案相同之理由，主張審
          定第八○八○四七號「威路氏」商標有違審定時之商標法第三十七條第七
          款：「商標圖樣相同或近似於他人著名之商標或標章，有致公眾混淆誤認
          之虞者，不得申請註冊」之規定。惟被告業以中台異字第八八○一五六號
          異議審定書，做成「異議不成立」之處分，原告不服，依法向經濟部提起
          訴願及向行政院提起再訴願，亦均遭決定駁回，原告遂向最高行政法院提
          起行政訴訟。然而，最高行政法院亦認為：自原告所提證據資料觀之，尚
          難認定原告商標於審定第八○八○四七號「威路氏」商標申請註冊時即已
          為著名商標，且二者指定商品在市場上有不同領域，客觀上難謂有使一般
          商品購買者對其所表彰之商品來源或產製者產生混淆誤認之虞，故以九十
          年度判字第一四五三號判決駁回原告之訴。
        按前述審定第八○八○四七號「威路氏」商標乃是一單純之中文商標，其
          指定商品「肉、非活體魚、家禽及野禽；肉精、肉湯塊；醃漬、乾製及烹
          調的水果和蔬菜」等，與參加人本案註冊第五六七○九一號「威路氏及
          WYLER'S」商標之指定商品「速食高湯、果醬」係屬相同或類似之商品，
          然而無論被告、訴願、再訴願機關以及最高行政法院莫不認為參加人單純
          之中文「威路氏」商標商品在市場上註冊使用，並無造成消費者將其商品
          與原告之「威路氏Welch's」商標商品混淆誤認之可能，因此，更遑論本
          案註冊第五六七○九一號「威路氏及WYLER'S」商標乃係一中文及外文合
          併申請註冊之商標，與原告之「威路氏Welch's」商標之間尚有外文可供
          消費大眾區辨之，自不待言。
      (5)參加人之「威路氏及WYLER'S」商標商品近年來在國內市場中已因長期廣泛
        之使用而取得相當之知名度，且與原告之商標商品在市場併存販售已逾八年
        之久，其間從未聞一般消費者將二者商標商品混淆誤認而誤購之情事，原告
        亦未提出客觀可信之證據證明本案商標「有致公眾誤信之虞」，故原告之主
        張並無所據：
        復查參加人之「威路氏及WYLER'S」商標商品早自八十一年取得商標專用
          權註冊後，即由原專用權人美商BFC投資有限責任合夥在台灣地區之代理
          商勳品實業有限公司（即本案註冊第五六七○九一號「威路氏及WYLER'S
          」商標之原始註冊人）代理進口至中華民國台灣地區銷售，展售及銷售管
          道遍及全省各大百貨公司、超市及超商，包括新東陽、松青、惠康、家樂
          福超市、萬客隆、屈臣氏、百佳、明曜、遠百、高雄大統百貨及台北農產
          運銷公司等，於中華民國合作社聯合社等賣場亦有上架銷售。為促銷「威
          路氏及WYLER'S」商標商品，美商博登公司除印製各種產品型錄，亦在廣
          播電台播放廣告，其代理商勳品實業有限公司並在各大超市舉辦試吃活動
          ，並參與各種食品展示活動 (如美國食品展)廣為宣傳，使「威路氏及
          WYLER'S」商標，在長期持續之使用及廣泛之宣傳促銷下，而成為消費者
          所認識之產品識別標章，於我國市場近年該商標產品年度銷售額皆超過了
          新台幣三百萬元。關於參加人「威路氏及WYLER'S」商標已於中華民國台
          灣地區取得相當知名度之證據資料，已於本案評定審查階段，在八十八年
          十二月十四日向被告呈送之答辯理由書中呈送，茲再詳列如下：
          Ａ、本案商標原專用權人美商BFC投資有限責任合夥與台灣地區之代理商
              （勳品實業有限公司）所簽署之代理授權書影本及其譯文。
          Ｂ、參加人「威路氏及WYLER'S」商標自八十二年至八十四年間與中華民
              國合作社聯合社之供銷合約書影本。
          Ｃ、參加人「威路氏及WYLER'S」商標商品八十一年至八十五年間之銷售
              發票影本。
          Ｄ、參加人「威路氏及WYLER'S」商標商品自八十二年至八十七年間之產
              品進口報單影本。
          Ｅ、本案商標原專用權人美商BFC投資有限責任合夥之代理商（勳品實業
              有限公司），就本案「威路氏及WYLER'S」商標商品於台灣地區之銷
              售額及廣告費用之聲明書正本乙份。
          Ｆ、八十二年六月「台灣國際優良食品暨設備展示會Buyer's Guide」名
              錄影本。
       由上述證據資料可知，參加人之「威路氏及WYLER'S」商標商品近年來在國
         內市場中亦已取得相當之知名度，已為消費大眾所熟知，並不會造成消費
         者對其商品之誤信或誤認。既然自八十一年起，參加人之「WYLER'S威路氏
         」商標及與原告之「威路氏Welch's」商標商品併存銷售已逾八年之久，其
         間從未聞一般消費者將二者商標商品混淆誤認而誤購之情事，原告亦未提
         出客觀可信之證據即謂本案商標「有致公眾誤信之虞」，其主張實無所據
         。
       參加人尤欲陳明者，參加人所有之「WYLER'S威路氏」商標已註冊使用多年
         ，如僅因原告商標較早取得註冊於並非同一或同類或類似商品，而不審究
         兩造商標已於市場上長期併存使用於不同商品及消費者無混淆誤購之動態
         客觀事實，即不當排除參加人既已取得之合法權利，不但對參加人對其商
         標註冊之信賴利益有所侵害，有違商標法制定之原意，更有害市場上既有
         之公平交易秩序。
     (6)綜上所陳，參加人註冊使用「威路氏及WYLER'S 」商標，並無欺罔公眾或致
       公眾誤信之虞，自無註冊當時商標法第三十七條第一項第六款規定之適用，
       應准予註冊。
     理    由
按商標圖樣有欺罔公眾或致公眾誤信之虞者，不得申請註冊，固為系爭商標註冊時商
標法第三十七條第一項第六款所明定。惟所謂「有欺罔公眾之虞」，係指襲用他人已
在中華民國註冊並夙著盛譽者之商標，使用於性質相同或近似之商品，有使人誤認其
所表彰之商品為他人生產、製造、加工、揀選、批售、經紀而購買之虞而言。所謂「
有致公眾誤信之虞」，係指商標本身有使人誤認其所表彰之商品性質、品質、產地或
其為他人生產、製造、加工、揀選、批售、經紀而購買之虞而言。本件參加人之前前
手勳品實業有限公司於八十一年一月四日以「威路氏及WYLER'S」商標，指定使用於
當時商標法施行細則第二十四條第二十五類之速食高湯、果醬等商品，向被告申請註
冊，經被告准列為註冊第五六七○九一號商標；專用權存續期間，原告以中文「威路
氏」乃伊於七十七年首先創用，並獲准註冊於果汁、汽水、冰淇淋、茶等商品之商標
，勳品實業有限公司於八十一年始以完全相同於伊之頗具知名度之中文「威路氏」申
請註冊指定使用於與伊產製商品極為相似之果醬、速食高湯等商品上，於客觀上難謂
使一般消費者對其商品之產製主體或出產地發生混淆誤認之虞，自有違首揭法條規定
，應評決其註冊為無效云云，對之申請評定。案經被告評決，略以原告之據以評定商
標之使用資料僅知名於果汁商品，而系爭商標則指定使用於速食高湯、果醬商品，二
者性質有別，其用途、功能及製造過程、銷售管道、交易對象均屬有異，在交易市場
上尚不致產生競爭利害關係；況查系爭商標於八十一年即由參加人之前前手勳品實業
有限公司取得註冊指定使用於速食高湯等商品，並自八十二年起持續進口我國銷售多
年，其商品經銷地點遍及惠康、松青、新東陽、家樂福超市、屈臣氏、明曜、遠百、
高雄大統百貨及台北農產運銷公司，並參加一九九三年第四屆台灣國際優良食品暨設
備展示會，凡此有參加人檢送之代理授權書、八十二年至八十七年進口報單、八十二
年至八十四年間與中華民國合作社聯合社之供銷合約書、八十一年至八十五年銷售發
票及八十二年第四屆台灣國際優良食品暨設備展示會等證據影本附卷可稽，堪認系爭
商標已有持續使用於性質迥異之速食高湯等商品多年之事實，一般消費者應可辨識，
則二者既於市場上不同之領域內併存使用多年，且於使用時復各自搭配不同之外文「
WELCH'S」與「WYLER'S」，一般消費者應不難辨識；矧且，原告復未能檢送二者在市
場上實際使用時有產生混淆誤認之具體事證；從而系爭商標指定使用於性質迥異之速
食高湯、果醬商品，客觀上尚難謂有使一般商品購買人對其所表彰商品之來源或製造
主體發生混淆誤信之虞，無首揭法條規定之適用，遂評定申請不成立。原告不服，循
序提起行政訴訟，主張：伊早於五十九年即首創外文「WELCH」作為其公司英文名稱
之特取部分，並以之作為商標用以表彰其所產製之各種商品，且於六十一年起即向我
國申請核准列為註冊第六二九一七號商標，七十七年與台灣代理商統一公司簽訂獨家
代理契約，並委由其在台申請外文「WELCH'S」之中譯文「威路氏」商標於第十九類
果汁、汽水等商品，准列為註冊第四一七五○八號商標，復由其關係企業南聯國際貿
易股份有限公司廣泛行銷使用，並委由多家廣告公司製作一全面性之試飲促銷活動，
於各大知名雜誌上製作雜誌廣告及製作宣傳海報、贈品等廣為宣傳促銷，而於八十二
年標有原告之「威路氏」商標之「果汁飲料」早已廣泛行銷於我國各大超級市場及便
利商店，「威路氏WELCH'S」商標之聲譽遠播，而系爭商標與據以評定之註冊第四一
七五０八號「威路氏」商標圖樣完全相同，復指定使用於性質近似、銷售管道相同之
商品，有抄襲之嫌，並有使消費者發生混淆誤認之虞云云。經查，系爭商標與據以評
定之商標均有相同之中文「威路氏」，為近似商標，固無疑義，惟系爭商標指定使用
於註冊當時商標法施行細則第二十四條第二十五類之速食高湯、果醬等商品，而據以
評定之商標則指定使用於第十九類之之果汁、汽水、冰淇淋、茶、咖啡、可可、礦泉
水等商品，二者指定使用之商品，就「商標法施行細則之商品或服務分類」而言，非
屬相同或類似商品甚明。復查系爭商標自八十二年起即持續進口我國銷售，展售及銷
售管道遍及全省各大百貨公司、超市及超商，包括新東陽、松青、惠康、家樂福超市
、萬客隆、屈臣氏、百佳、明曜、遠百、高雄大統百貨及台北農產運銷公司、中華民
國合作社聯合社等，此有參加人提出之八十二年至八十四年間與中華民國合作社聯合
社之供銷合約書、八十一年至八十五年間之銷售發票、八十二年至八十七年間之產品
進口報單、八十二年六月「台灣國際優良食品暨設備展示會Buyer's Guide」名錄等
影本在卷可按；而原告據以評定之註冊第四一七五０八號「威路氏」商標，固亦經原
告於系爭商標申請註冊前即透過統一公司引進台灣市場時，經由全面性試飲促銷活動
及傳媒廣告而具有一定之知名度，然從卷附證據所示，原告據以評定之商標係知名於
果汁商品，而系爭商標表彰商品則為速食高湯及果醬商品，其中又以用於廚房內烹調
熱食之高湯及高湯塊為主，兩者不論產品之原料、成分、用途、功能及產製主體均有
不同，縱使二商標商品在同一賣場、超市中販售，亦被分門別類擺設在不同之陳列架
上，自難認係關聯性商品，尚難謂消費者無從分辨。又商標圖樣原不限於公司名稱，
系爭商標中文「威路氏」固與申請註冊之公司無涉，惟該圖樣上中文係明顯翻譯於外
文「WYLER'S」，況依原告提出之證據，亦無法認定有抄襲原告據以評定商標而有致
公眾誤信之虞之情事。綜上所述，系爭商標與據以評定之商標，彼此表彰商品既有不
同，而實際使用時復多搭配各自原始品牌之外文「WELCH'S」與「WYLER'S」，一般消
費者應不難辨識，且原告復未能檢送二者在市場上實際使用時有產生混淆誤認之具體
事證；從而，系爭商標指定使用於性質迥異之速食高湯、果醬商品，客觀上尚難謂有
使一般商品購買人對其所表彰商品之來源或製造主體發生混淆誤信之虞，自無首揭法
條規定之適用，被告評定申請不成立，洵無違誤，訴願決定予以維持，亦無不合。原
告仍執前詞，訴請撤銷及命被告評決「威路氏及WYLER'S」商標之註冊為無效，核無
理由，應予駁回。
據上論結，本件原告之訴為無理由，依行政訴訟法第九十八條第三項前段，判決如主
文。
中　　華　　民　　國　　　九十一　　年　　　一　　　　月　　三十一　　　日
                           臺 北 高 等 行 政 法 院  第三庭
           　　　　　　　　　　　　　　　　　審判長 法　官  徐瑞晃
           　　　　　　　　　　　　　　　　　　　　 法　官  吳慧娟
           　　　　　　　　　　　　　　　　　　　　 法　官  李得灶
右為正本係照原本作成。
如不服本判決，應於送達後二十日內向本院提出上訴狀並表明上訴理由，如於本判決
宣示後送達前提起上訴者，應於判決送達後二十日內補提上訴理由書（須按他造人數
附繕本）。
中　　華　　民　　國　　  九十一　　年　　　二　　  　月　　    七  　　日
            　　　　　　　　　　　　　　    　      書記官  陳清容
